臺灣臺中地方法院刑事裁定
111年度聲字第597號
聲  請  人
即  被  告  卓辰祐


上列聲請人即被告因妨害自由案件（109年度簡上字第557號），
聲請交付法庭錄音光碟，本院裁定如下：
    主    文
聲請駁回。
    理    由
一、聲請人即被告卓辰祐（下稱聲請人）因妨害自由案件，聲請
    交付本院109年度簡上字第557號案件於民國110年12月1日之
    法庭錄音光碟等語。
二、按當事人及依法得聲請閱覽卷宗之人，因主張或維護其法律
    上利益，得於開庭翌日起至裁判確定後6個月內，繳納費用
    聲請法院許可交付法庭錄音或錄影內容；聲請交付法庭錄音
    或錄影內容時，應敘明理由，由法院為許可與否之裁定，法
    院組織法第90條之1第1項前段、法庭錄音錄影及其利用保存
    辦法第8條第1項分別定有明文。是聲請交付法庭錄音錄影內
    容，應以主張或維護聲請人關於該案件之法律上利益之事由
    為限，且聲請人須釋明該事由與聲請交付錄音錄影內容之關
    連性，由法院依個案審酌有無交付之必要性，而非一經聲請
    ，法院即應一概照准，以免失諸浮濫。又依刑事訴訟法第62
    條準用民事訴訟法第138條規定，不能依民事訴訟法第136條
    、第137條之規定為送達者，得將文書寄存送達地之自治或
    警察機關並作送達通知書，黏貼於應受送達人之住居所、事
    務所或營業所門首，以為送達（最高法院96年度台抗字第76
    6號裁定意旨參照）。
三、經查，聲請人聲請交付本院109年度簡上字第557號妨害自由
    案件於110年12月1日之法庭錄音光碟，惟其聲請狀並未具體
    闡述本件聲請與其主張或維護法律上利益之關連性，經本院
    於111年2月21日裁定命聲請人應於裁定送達後5日內補正，
    而該裁定正本經向聲請人之戶籍地暨其指定送達地址（即臺
    中市○○區○○街00號）為送達，因未獲會晤本人亦無受領文書
    之同居人或受僱人，已於111年3月1日將該送達文書寄存於
    臺中市政府警察局太平分局太平派出所，並作送達通知書2
    份，1份黏貼於應受送達人住居所、事務所、營業所或其就
    業處所門首，另1份寄存於該送達處所信箱或其他適當位置
    等情，有刑事聲請交付法庭錄音光碟狀及本院送達證書在卷
    可稽，揆諸前揭說明，該裁定正本既已向聲請人戶籍地即指
    定送達地址為寄存送達，經10日即生合法送達之效力，則其
    補正期間，應自寄存送達之翌日即110年3月11日起算5日，
    即應於110年3月16日屆滿，惟聲請人迄今仍未具狀補正，有
    收狀、收文資料查詢清單各1份附卷足憑，是聲請人顯未依
    本院該裁定之旨，補正其聲請交付法庭錄音光碟之具體理由
    ，依上開規定，其本件聲請於法未合，礙難准許，應予駁回
    。
四、據上論斷，應依刑事訴訟法第220條，裁定如主文。
中　　華　　民　　國　　111 　年　　3 　　月　　28　　日
                  刑事第十四庭  審判長法  官  黃司熒
                                      法  官  江健鋒
                                      法  官  田雅心
以上正本證明與原本無異。
如不服本裁定，應於收受送達後5日內向本院提出抗告狀。（應
附繕本）
　　　　　　　　　　　　　　　　　　  書記官   王嘉麒
中　　華　　民　　國　　111 　年　　3 　　月　　28　　日